最高法院刑事判決            一○○年度台上字第五四五一號
上  訴  人  徐榕璞
上列上訴人因違反槍砲彈藥刀械管制條例案件，不服台灣高等法
院高雄分院中華民國一○○年七月二十九日第二審判決（一○○
年度上訴字第八一九號，起訴案號：台灣高雄地方法院檢察署九
十九年度偵字第一七二五一、一九二○四號），提起上訴，本院
判決如下：
    主  文
上訴駁回。
    理  由
按刑事訴訟法第三百七十七條規定，上訴於第三審法院，非以判
決違背法令為理由，不得為之。是提起第三審上訴，應以原判決
違背法令為理由，係屬法定要件。如果上訴理由書狀並未依據卷
內訴訟資料，具體指摘原判決不適用何種法則或如何適用不當，
或所指摘原判決違法情事，顯與法律規定得為第三審上訴理由之
違法情形，不相適合時，均應認其上訴為違背法律上之程式，予
以駁回。本件原判決維持第一審依想像競合犯之規定，從一重論
處上訴人徐榕璞非法寄藏手槍（累犯）罪刑之判決，駁回其於第
二審之上訴，已敘明所憑之證據及認定之理由；從形式上觀察，
並無判決違背法令之情形存在。查原判決以上訴人受託寄藏之手
槍，經內政部警政署刑事警察局鑑定結果，認係菲律賓ARMSCOR
廠製、口徑九釐米制式半自動手槍，槍管內有六條右旋來復線，
擊發功能正常，可供擊發同口徑制式子彈使用，具有殺傷力。上
訴人辯稱該手槍外觀結構粗糙，係屬土造手槍，而非制式手槍云
云，不足採信，亦無另行鑑定之必要，理由內已詳加審酌論斷。
上訴意旨仍執陳詞，謂上開鑑定報告尚嫌籠統，顯有瑕疵，原審
未另送中央警察大學鑑定，於法有違等語，徒就原判決已調查說
明之事項，任意指摘，不符第三審上訴之法定要件。又原審審判
長於審判期日雖未提示扣案之手槍，但已就槍彈鑑定書及槍彈照
片提示並告以要旨，上訴人及其辯護人均稱：「無意見。」等語
（見原審卷第三十九頁），依法踐行調查程序，與提示證物具有
同一效果，而無礙其防禦權之行使。上訴意旨漫指原審審判期日
未提示手槍為違法云云，自有誤解。再者，原判決以上訴人於犯
罪未發覺前向警方自首，並報繳其持有之手槍，因依槍砲彈藥刀
械管制條例第十八條第一項規定減輕其刑，併加論列綦詳（見原
判決第九頁第四行至第十頁第九行），尤無上訴意旨所稱原判決
未依前揭規定減輕其刑之違法情事。上訴意旨另稱其犯罪在客觀
上足以引起一般同情，請酌減其刑並從輕量刑等各節，亦非以原
判決違背法令為上訴理由。其上訴為違背法律上之程式，應予駁
回。
據上論結，應依刑事訴訟法第三百九十五條前段，判決如主文。
中    華    民    國  一○○  年    十    月    六    日
                      最高法院刑事第十庭
                          審判長法官  陳  世  淙  
                                法官  陳  東  誥  
                                法官  何  菁  莪  
                                法官  施  俊  堯  
                                法官  洪  曉  能  
本件正本證明與原本無異
                                      書  記  官  
中    華    民    國  一○○  年    十    月   十一   日
                                                      Q